臺灣臺南地方法院刑事判決
110年度交易字第983號
公  訴  人  臺灣臺南地方檢察署檢察官
被      告  蔡竹林


上列被告因公共危險案件，經檢察官提起公訴（110 年度偵字第
17835 號），被告於準備程序就被訴事實為有罪之陳述，經合議
庭裁定由受命法官獨任行簡式審判程序，判決如下：
    主  文
蔡竹林犯駕駛動力交通工具而吐氣所含酒精濃度達每公升零點二
五毫克以上之罪，累犯，處有期徒刑柒月。
    事  實
一、蔡竹林於民國110 年8 月20日下午4 時許至同日下午5 時許
    ，在臺南市歸仁區「三井Outlet台南」工地內飲用啤酒，明
    知飲酒後已達不得駕駛動力交通工具之程度，竟基於酒後駕
    駛動力交通工具之犯意，於同日下午5 時許，自該處無照駕
    駛車牌號碼000-000 號普通重型機車上路。嗣行經臺南市歸
    仁區歸仁十三路、南157 線之路口處時，因於防疫期間未正
    確配戴口罩，及頭戴工程用防護頭盔、未配戴安全帽，為警
    攔查，並於同日下午5 時9 分許，測得其吐氣所含酒精濃度
    達每公升0.43毫克，始悉上情。
二、案經臺南市政府警察局歸仁分局報告臺灣臺南地方檢察署檢
    察官偵查起訴。
    理  由
壹、程序事項：
　　本件被告蔡竹林所犯者，非為死刑、無期徒刑、最輕本刑為
    3 年以上有期徒刑之罪，亦非高等法院管轄第一審案件，其
    於準備程序進行中，就被訴事實為有罪之陳述（交易字卷第
    143 頁），經依法告知其簡式審判程序之旨，並聽取當事人
    之意見後，合議庭爰依刑事訴訟法第273 條之1 第1 項之規
    定，裁定進行簡式審判程序。且依刑事訴訟法第273 條之2 
    規定，不受同法第159 條第1 項、第161 條之2 、第161 條
    之3 、第163 條之1 及第164 條至第170 條所規定證據能力
    認定及調查方式之限制，合先敘明。
貳、實體事項：
一、認定事實所憑之證據及理由：
　　上揭犯罪事實業據被告於警詢、偵訊、本院訊問、準備及審
    理程序中均坦承不諱（警卷第3 頁至第5 頁，偵卷第19頁至
    第21頁，交易字卷第104 頁、第136 頁、第143 頁、第148 
    頁、第150 頁至第151 頁），並有臺南市政府警察局歸仁分
    局歸仁派出所刑案當事人酒精測定紀錄表、財團法人台灣商
    品檢測驗證中心呼氣酒精測試器檢定合格證書、證號查詢機
    車駕駛人資料、車輛詳細資料報表各1 份、臺南市政府警察
    局舉發違反道路交通管理事件通知單2 份在卷可稽（警卷第
    13頁至第21頁），足認被告上開任意性之自白與事實相符，
    應可採信。本件事證明確，被告犯行洵堪認定，應予依法論
    科。
二、論罪科刑：
　㈠核被告所為，係犯刑法第185 條之3 第1 項第1 款之駕駛動
    力交通工具而吐氣所含酒精濃度達每公升0.25毫克以上之罪
    。
　㈡被告前因酒後駕車之公共危險案件，經本院以108 年度交簡
    字第122 號判決判處有期徒刑6 月確定，嗣與其他案件接續
    執行，於109 年1 月15日假釋出監，並於109 年4 月21日縮
    刑期滿，未經撤銷假釋，以執行完畢論（下稱前案）等情，
    有臺灣高等法院被告前案紀錄表1 份在卷可參（交易字卷第
    155 頁至第162 頁），其於受前案徒刑之執行完畢後，5 年
    以內故意再犯本件有期徒刑以上之罪，核與刑法第47條第1 
    項所定累犯之要件相符。衡酌上開前案與本案之犯罪類型、
    態樣、手段及所侵害法益均相同，足認被告未因前案徒刑之
    執行完畢而有所警惕，本案犯罪之責任非難程度應予提升，
    且依本案犯罪情節，並無應量處法定最低刑度之情形，即使
    依累犯規定加重其法定最低本刑，亦不致使行為人所承受之
    刑罰超過其所應負擔之罪責，即無司法院釋字第775 號解釋
    意旨所指應裁量不予加重最低本刑，否則將致罪刑不相當之
    情形，爰依刑法第47條第1 項規定，加重其刑。
　㈢爰以行為人之責任為基礎，審酌被告明知酒精成分對人之意
    識、控制能力具有不良影響，超量飲酒後會導致對周遭事務
    之辨識及反應能力較平常狀況薄弱，竟然不知謹慎，於飲酒
    後吐氣酒精濃度達每公升0.43毫克之酒醉情況下，猶無照駕
    駛機車行駛於公眾往來之道路，對於公眾生命財產安全所生
    之危險非微。又被告除前已論以累犯之案件外，另有多次因
    酒後駕車之公共危險案件，經法院論罪科刑之紀錄，有臺灣
    高等法院被告前案紀錄表1 份存卷可按（交易字卷第155 頁
    至第162 頁），素行非佳，詎仍未知警惕，本件已為被告於
    5 年內第4 度犯酒後駕車之公共危險案件，再犯頻率甚高，
    顯見其於酒後控制力薄弱，難以自律，應受相當程度之刑事
    責任非難。兼衡被告犯後坦承犯行，且於本次犯行並未肇事
    發生交通事故致他人受有傷害，及於審理中自承為國中畢業
    之智識程度，已離婚、育有3 名子女（均已成年），現打零
    工維生，每月收入約新臺幣（下同）1 萬多元，並獨自居住
    之家庭生活及經濟狀況（交易字卷第152 頁）等一切情狀，
    量處如主文所示之刑。
據上論斷，依刑事訴訟法第273 條之1 第1 項、第299 條第1 項
前段，刑法第185 條之3 第1 項第1 款、第47條第1 項，刑法施
行法第1 條之1 第1 項，判決如主文。
本案經檢察官張佳蓉提起公訴，檢察官吳惠娟到庭執行職務。
中　　華　　民　　國　　111 　年　　2 　　月　　8 　　日
                  刑事第一庭  法  官  陳品謙
以上正本證明與原本無異。
如不服本判決應於收受本判決後20日內向本院提出上訴書狀，並
應敘述具體理由。其未敘述上訴理由者，應於上訴期間屆滿後20
日內向本院補提理由書狀（均須按他造當事人之人數附繕本）「
切勿逕送上級法院」。 
　　　　　　　　　　　　　　  書記官  趙建舜
中　　華　　民　　國　　111 　年　　2 　　月　　8 　　日

附錄本案論罪科刑法條：
中華民國刑法第185 條之3 第1 項第1 款
駕駛動力交通工具而有下列情形之一者，處2 年以下有期徒刑，
得併科20萬元以下罰金：
一、吐氣所含酒精濃度達每公升0.25毫克或血液中酒精濃度達百
    分之0.05以上。